臺灣高雄地方法院刑事判決　　　　　　 96年度簡上字第199號
上　訴　人
即　被　告　乙○
上列被告因賭博案件，不服本院高雄簡易庭95年度簡字第5468號
中華民國95年10月19日第一審判決（聲請簡易判決處刑案號：臺
灣高雄地方法院檢察署95年度偵字第17594 、18602 號），提起
上訴，本院管轄之第二審合議庭判決如下：
    主  文
上訴駁回。
    事實及理由
一、本案經本院審理結果，認原判決以上訴人即被告乙○共同犯
    刑法第268 條圖利聚眾賭博罪，判處有期徒刑3 月，並諭知
    易科罰金之折算標準，扣案之抽頭金新臺幣（下同）1,810
    元沒收，核其認事用法及量刑均無不當，應予維持，並引用
    原審判決書記載之事實、證據及理由（如附件）。
二、上訴人即被告乙○（下稱被告）上訴意旨略以：被告僅係在
    高雄市前鎮區「崗山仔公園」內，向賭客兜售飲料之流動攤
    販，僅有在旁觀看賭局之情，並無聚眾賭博之實。至於同案
    被告陳慶鐘所交付之200 元，更非抽頭金，而係陳慶鐘向其
    購買飲料1 瓶並委託其代購啤酒6 瓶之價款等語。經查，原
    審認定被告有與同案被告陳慶鐘共同圖利聚眾賭博之犯行，
    係以下列理由為其主要論據：
(一)賭客即同案被告黃文忠、朱肇慶、何逍光於警詢、偵查及前
    審調查時均坦承有在上開公園內以撲克牌戲「羅宋」（俗稱
    即「比13支」或「13張」）賭博財物，互核一致，並有撲克
    牌1 副、賭桌2 張、椅子9 張、賭資21,900元扣案為憑，足
    認4 人確有於前揭時、地在公共場所賭博財物。
(二)依現場蒐證錄影翻拍連續照片26幀所示，被告乙○、同案被
    告陳慶鐘多次在現場搬移、擺設賭桌及塑膠椅，陳慶鐘多次
    向賭客收取現金後，又將所收取之現金交予乙○等情。被告
    乙○、同案被告陳慶鐘於原審調查時，亦坦承二人均有搬桌
    椅、陳慶鐘並有向賭客收取金錢，嗣交予乙○等語。
(三)證人即查獲本案之員警吳世玄於偵訊及前審調查時，均證稱
    ：其於95年6 月28日下午3 時許，據報崗山仔公園內有聚眾
    賭博情形，乃率隊到場錄影蒐證，自當日下午3 時起，迄4
    時29分許止，屢見乙○、陳慶鐘在場搬運賭桌及塑膠椅，供
    賭客開設賭局，二人始終在旁觀戰，時有交談、接觸，其間
    陳慶鐘並多次向賭客收取現金，復於4 時29分許，將所收取
    之現金交予乙○。而乙○收取後，仍在原地觀看賭局，未曾
    離開，現場並查獲大量之杯水、礦泉水等語。
(四)被告雖辯稱在場販賣青草茶，然於員警監看期間，不僅未見
    被告攜有任何青草茶等冷飲，查獲時現場又無任何青草茶、
    啤酒等飲料或空罐，且現場既已有大量之杯水、礦泉水等供
    應賭客飲用，亦無另購飲料之需，況倘其所辯為真，被告乙
    ○、同案被告陳慶鐘為警查獲時，何不即時提出所稱之啤酒
    、青草茶等物以自清，事後始以前詞置辯，足見所辯僅屬圖
    卸飾詞，並非可採，其與同案被告陳慶鐘共同於現場聚眾賭
    博，收取抽頭金以圖利，甚屬明確。
三、原判決對於如何以上開證據認定被告乙○與同案被告陳慶鐘
    搬運賭桌、開設賭局，向賭客收取抽頭金，共同圖利聚眾賭
    博，被告辯詞有何與事理不合，不足採信等情，已於判決理
    由詳予說明論駁，因認被告犯罪事證明確，並敘明因刑法修
    正施行比較適用新舊法之理由，而援引刑法第2 條第1 項前
    段、第28條、第38條第1 項第3 款、第268 條（誤載為修正
    前刑法）、第41條第1 項前段、刑法施行法第1 條之1 （誤
    引罰金罰鍰提高標準條例第1 條前段），修正前罰金罰鍰提
    高標準條例第2 項（贅引現行法規所定貨幣單位折算新臺幣
    條例第2 條），並審酌被告犯後否認犯行，犯後態度不佳，
    在公共場所聚眾賭博財物，敗壞社會風氣甚鉅，惟查獲之抽
    頭金額不多，並無其他前科紀錄，素行尚佳，及其犯罪之動
    機、手段等一切情狀，量處有期徒刑3 月，暨諭知易科罰金
    之折算標準，復敘明扣案抽頭金共1,810 元，分屬被告乙○
    及共犯陳慶鐘所有且為本件犯罪所得之物，而予宣告沒收。
    本院核其認事用法均無違誤，量刑亦稱妥適，被告猶執前詞
    ，指摘原判決不當，提起上訴，為無理由，應予駁回。
據上論斷，應依刑事訴訟法第455 條之1 第1 項、第3 項、第36
8 條、第373 條，判決如主文。
本案經檢察官甲○○到庭執行職務
中　　華　　民　　國　　96　　年　　4 　　月　　25　　日
                  刑事第六庭    審判長法　官  曾逸誠
                                      法  官  王  琁
                                      法  官  林柏壽
以上正本證明與原本無異。
不得上訴。
中　　華　　民　　國　　96　　年　　4 　　月　　25　　日
                                      書記官  林國龍
